臺灣花蓮地方法院民事判決　九十一年度訴字第二四四號
　　原　　　告　台灣土地銀行
　　法定代理人　丁○○
　　訴訟代理人　乙○○
　　被　　　告　甲○○
　　　　　　　　丙○○
右當事人間請求清償借款事件，本院判決如左：
    主      文
被告應連帶給付原告新台幣佰捌拾陸萬仟零肆拾元，及自民國九十年十一月六日
起至清償日止，按年息百分之七點六六計算之利息，並自民國九十年十二月十七日起
至清償日止，其逾期在六個月以內者，按上開利率百分之十，逾期在六個月以上者，
按上開利率百分之二十計算之違約金。
訴訟費用由被告連帶負擔。
    事      實
甲、原告方面：
  一、聲明：如主文所示。
  二、陳述：
    (1)被告甲○○於民國八十二年四月十六日以被告丙○○及訴外人吳銘達為連帶保
      證人，向原告借用新台幣（下同）伍佰萬元，約定利息按年息百分之十一計算
      ，利率機動調整，及以每個月為一期按期繳納，任何一期未履行時，視為全部
      到期。其逾期清償在六個月以內者，按上開利率百分之十，超過六個月者，按
      上開利率百分之二十計付違約金。詎自九十年十一月十六日起，被告即未依約
      繳納，迭經催討，均未置理，依借據第三條之約定視為全部到期，為此提起本
      件訴訟。
    (2)現在經濟不景氣，原告不可能接受被告的房子以抵償原貸款額度。
  三、證據：提出借據、抵押權設定契約書、他項權利證明書、貸款明細表等影本及
      戶籍謄本各一份為證。
乙、被告甲○○方面：
  一、聲明：駁回原告之訴。
  二、陳述：我有不動產提供給原告作為擔保。後來不動產賣掉，我找原告希望將債
      務人換成買房子的人，但原告不答應。之後買方仍然繳了好幾年貸款，後來才
      沒有繳錢，原告就找我，要我繳錢，後來房子又過戶回來。借據上名字是我簽
      的，當初簽時內容是空白的。對於欠多少金額我不知道，我只知道繳貸款好幾
      年，利率太高了。我現在沒有經濟能力清償。
丙、被告丙○○方面：
  一、聲明：駁回原告之訴。
  二、陳述：房子後來賣掉時，曾與原告協商要將貸款過給買主，但沒有結果，後來
      買主沒有繳納貸款，原告就向我們催繳，後來房子又過戶回被告名字。借據是
      我簽的沒錯。我們願把不動產給原告處理抵償債務。現在沒有經濟能力還錢。
    理      由
一、本件原告主張之事實，已據其提出借據、抵押權設定契約書、他項權利證明書、
    貸款明細表等影本各乙紙為證，而被告二人亦均自認借據上之簽名為彼等所為，
    被告甲○○雖以：當初簽借據時內容是空白的等語，不知道欠多少錢，繳了貸款
    好幾年，利率太高了等語置辯，被告丙○○則以願把不動產給原告抵償債務等語
    置辯，惟被告甲○○既自承繳了貸款好幾年，對於借貸之金額、積欠之數額、利
    率等，自無不知之理，否則平日如何願意繳納貸款之本息，另原告貸款與被告時
    ，雖同時由被告提供不動產設定抵押權以為擔保，惟原告仍得以選擇是否接受被
    告抵押之不動產，以抵償欠款，此乃原告權利之行使，非可謂有不動產抵押權之
    設定，原告即不得以其他合法方法請求返還借款，被告二人所辯，尚無足採。本
    件原告之主張，自堪信為真實。
二、按借用人應於約定期限內，返還與借用物種類、品質、數量相同之物，民法第四
    百七十八條定有明文。次按稱保證者，謂當事人約定，一方於他方之債務人不履
    行債務時，由其代負履行責任之契約；又保證債務，除契約另有訂定外，包含主
    債務之利息、違約金、損害賠償及其他從屬於主債務之負擔，同法第七百三十九
    條、第七百四十條亦有明定。另按連帶債務之債權人，得對債務人中之一人，或
    數人，或全體，同時或先後請求全部或一部之給付，亦為民法第二百七十三條第
    一項所規定。從而原告依消費借貸及連帶保證契約請求被告連帶給付三百八十六
    萬三千零四十元，及自民國九十年十一月六日起至清償日止，按年息百分之七點
    六六計算之利息，並自民國九十年十二月十七日起至清償日止，其逾期在六個月
    以內者，按上開利率百分之十，逾期在六個月以上者，按上開利率百分之二十計
    算之違約金，為有理由，應予准許。
三、兩造其餘攻擊防禦方法及聲明證據，核與判決之基礎與結果不生影響，爰不一一
    論述，併此敘明。
四、據上論結，原告之訴為有理由，依民事訴訟法第七十八條、第八十五條第二項，
    判決如主文。
中　　　華　　　民　　　國　　九十一　　年　　　十　　　月　　二十三　　日
　　　　　　　　　　　　臺灣花蓮地方法院民事庭
~B法　　　官　林碧玲
右正本証明與原本無異。
如對本判決不服，應於送達後廿日內，向本院提出上訴狀（應抄附繕本）。
~B法院書記官　陳賜福
中　　　華　　　民　　　國　　九十一　　年　　　十　　　月　　 二十三　 日
